臺灣彰化地方法院刑事判決　　　　　　　　　　　　九十二年度易字第一二三號
　　公　訴　人　臺灣彰化地方法院檢察署檢察官
　　被　　　告　甲○○
　　　　　　　　丙○○
右列被告等因竊盜案件，經檢察官提起公訴（九十二年度偵字第五六七七號），本院
判決如左：
    主      文
甲○○攜帶兇器竊盜，處有期徒刑捌月。
丙○○無罪。
    事      實
一、甲○○前因毀損及傷害案件，經臺灣南投地方法院以八十九年度易字第一一三號
    判決各判處有期徒刑三月確定；又因施用第一、二級毒品案件，經臺灣高等法院
    臺中分院以八十九年度上訴字第一六八０號判決分別判處有期徒刑一年六月及七
    月確定；再因違反槍砲彈藥刀械管制條例及竊盜案件，經臺灣高等法院臺中分院
    以八十九年度上易字第二六四三號判決分別判處有期徒刑三月及一年確定；其所
    犯前揭數罪，另經臺灣高等法院臺中分院裁定應執行有期徒刑三年五月，於民國
    九十一年十二月二十三日假釋出獄，應至九十三年六月二十二日假釋期間始行屆
    滿，於後述行為時尚在假釋期內。詎仍不知警惕，緣於九十二年六月間，甲○○
    因涉及交通違規事件，致其所有之車牌號碼八Ｐ─四二六０號自小客車之車牌遭
    警吊扣，甲○○為求繼續使用該部車輛，竟意圖為自己不法之所有，於九十二年
    七月十三日上午六時十分許，在彰化縣秀水鄉○○村○路巷一二０號前，持客觀
    上足供作為兇器使用之Ｔ字扳手一支，拆卸戊○○所有車牌號碼ＰＺ─二五九七
    號自小客車前後所懸掛之車牌二面而竊取得手，其後甲○○隨即將該二面竊得之
    「ＰＺ─二五九七」號車牌，改懸於自己所有之前揭自小客車上。嗣於同年七月
    十四日下午八時四十分許，甲○○駕駛懸掛上揭失竊車牌之自小客車，行經彰化
    縣溪湖鎮○○里○○路「金百利釣蝦場」前時，經警察覺有異上前盤查，始當場
    予以查獲。
二、案經彰化縣警察局溪湖分局報請臺灣彰化地方法院檢察署檢察官偵查起訴。
    理      由
壹、被告甲○○部分：
一、訊據被告甲○○對於右揭時地參與竊取車牌犯行等情固坦承不諱，惟矢口否認僅
    係其一人所為，辯稱：伊僅在旁負責把風，提議行竊並實際下手竊車之人應為被
    告丙○○云云。然查：被告丙○○於警詢及偵審中業已堅決否認參與本案竊盜犯
    行，且依被害人戊○○指訴情節觀之，亦無從證明本案確係被告甲○○、丙○○
    二人共同為之，僅憑被告甲○○居於共犯地位所為自白，參諸刑事訴訟法第一百
    五十六條第二項之規定，尚無從遽認被告丙○○確與被告甲○○共同實施本案竊
    盜犯行。是以被告甲○○前揭所辯尚乏所據，要難為採。此外，本案被告甲○○
    涉犯竊盜車牌事實，亦經被害人戊○○指訴明確，並有舉發違反道路交通管理事
    件通知單二份、彰化縣警察局車牌遺失電腦輸入單一份、贓物認領保管單一份、
    照片三張、車輛竊盜、車牌失竊資料個別查詢報表－查詢車牌認可資料一份附卷
    可稽。而被告甲○○持以行竊之Ｔ字扳手一支，係以金屬材質製成，末端尖銳，
    倘用以揮刺常人之身體部位，顯足以危及他人身體乃至於生命之安全，客觀上自
    可供作兇器使用，殆無疑義。綜上，本案事證已臻明確，被告甲○○犯行至堪認
    定。
二、查被告甲○○持客觀上足供作為兇器使用之Ｔ字扳手，竊取被害人戊○○所使用
    之上開二面車牌，所為係犯刑法第三百二十一條第一項第三款之攜帶兇器加重竊
    盜罪。爰審酌被告甲○○明知其所有之車輛號牌已因交通違規遭警吊扣，依法不
    得繼續駕駛外出，竟為圖一已往來交通之便，率然竊取他人使用中之車牌並改懸
    於自己自小客車上，其犯罪動機已值非議；尤其被告甲○○上開行為時尚在假釋
    期內，有臺灣高等法院被告全國前案紀錄表在卷可按，猶不知改過悛悔，反而再
    次侵害他人財產法益，足徵被告甲○○品行不佳，法治觀念亦嫌淡薄；惟念及被
    告甲○○於犯罪後坦承自己參與本案竊盜犯行之態度、竊得財物之客觀經濟價值
    有限、被告甲○○犯罪手段、具有國中肄業學歷之智識程度等一切情狀，量處如
    主文所示之刑，以示懲儆。
三、併案意旨（臺灣彰化地方法院檢察署九十二年度偵字第八七三二號）另以：被告
    甲○○與共犯己○○（另案由臺灣臺北地方法院審理中）基於意圖為自己不法所
    有之犯意聯絡，於九十二年六月十一日凌晨二時三十分許，在臺北縣深坑鄉○○
    路○段一四八號，由被告甲○○以自備鑰匙竊取被害人乙○○所有之車牌號碼Ｇ
    二－二九一九號自小客車，共犯己○○則在旁把風觀看，得手後供己使用，因認
    被告甲○○就此部分亦涉有刑法第三百二十條第一項之竊盜罪嫌等語。惟按犯罪
    事實應依證據認定之，無證據不得認定犯罪事實，刑事訴訟法第一百五十四條第
    二項定有明文。訊據被告甲○○亦堅決否認前揭併案意旨所述之竊車犯行，辯稱
    ：伊對於己○○如何竊取該車之經過並不清楚，車輛失竊當時伊並不在現場等語
    。經查：被告甲○○上開涉案經過，僅共犯己○○曾於九十二年八月五日警詢自
    白時附帶提及，其後歷經臺灣臺北地方法院檢察署檢察官及本院合法傳訊均未到
    庭，而被害人乙○○、證人周日清、王四郎雖證稱：於九十二年六月二十四日上
    午六時四十分許，在臺北縣深坑鄉○○路○段五十五巷口發現上開失竊贓車時，
    被告甲○○亦在車上並趁隙脫逃等語，然單憑被告甲○○乘坐使用贓車之事實，
    至多僅係其有無涉嫌贓物犯罪之問題，尚不足以直接推認被告甲○○確有竊車犯
    行；況上開發現贓車之時間相距被害人乙○○車輛失竊日期，間隔已有十餘日之
    久，並非緊接於竊盜犯罪後立即遭人尾隨察覺，要難據以證明被告甲○○即屬竊
    車共犯。準此，本案除共犯己○○所為前揭警詢自白外，別無其他補強證據足徵
    其所稱被告甲○○參與竊車等語確屬實情，依刑事訴訟法第一百五十六條第二項
    之規定，不能僅憑該共犯自白作為被告甲○○涉犯此部分竊盜罪之唯一證據，是
    以被告甲○○就此部分之竊盜犯行自屬不能證明，與前揭業經論罪科刑之加重竊
    盜部分即無連續犯之裁判上一罪關係可言，亦非上開案件起訴效力所及，本院尚
    難就此未經起訴部分遽為實體審判，應退由原移送機關臺灣彰化地方法院檢察署
    另為適法之處理，附此敘明。
貳、被告丙○○部分：
一、公訴意旨略以：被告丙○○於九十二年七月十三日上午六時十分許，夥同被告甲○○至彰化縣秀水鄉○○村○路巷一二０號前，由被告丙○○持客觀上足供作為
    兇器使用之Ｔ字扳手一支，下手竊取被害人戊○○所有車牌號碼ＰＺ─二五九七
    號自小客車前後所懸掛之車牌二面，被告甲○○則在旁把風，因認被告丙○○涉
    有刑法第三百二十一條第一項第三款之攜帶兇器加重竊盜罪嫌等語。
二、按犯罪事實應依證據認定之，無證據不得認定犯罪事實，刑事訴訟法第一百五十
    四條第二項定有明文。而刑事訴訟法上所謂認定犯罪事實之證據，係指足以認定
    被告確有犯罪行為之積極證據而言，該項證據自須適合於被告犯罪事實之認定，
    始得採為斷罪資料，最高法院二十九年上字第三一０五號著有判例。又認定不利
    於被告之事實，須依積極證據，苟積極證據不足為不利於被告事實之認定時，即
    應為有利於被告之認定，更不必有何有利之證據，最高法院三十年台上字第第八
    一六號判例足資參照。
三、公訴意旨認被告丙○○涉有右揭竊盜犯行，無非係以被告甲○○之自白，被害人
    戊○○之指訴、並提出舉發違反道路交通管理事件通知單二份、彰化縣警察局車
    牌遺失電腦輸入單一份、贓物認領保管單一份等物，為其主要論據。訊據被告丙○○業已堅決否認上開犯行，辯稱：伊當時與友人丁○○在「金百利釣蝦場」消
    費，並未與被告甲○○一同前往竊取車牌等語。
四、經查：被告甲○○先於警詢及偵查中供稱：係與被告丙○○一同前往竊取車牌等
    語，迨本院九十二年十月二十日行準備程序時，被告甲○○卻又改稱：實際上係
    由伊與丁○○、丙○○一同犯案，僅由丙○○下車著手行竊，伊與丁○○均在車
    上等候等語，先後對於參與犯案人數等重要事項之供述已非一致；況經公訴蒞庭
    檢察官於本院審理時當庭訊問證人丁○○，據其證稱：並無與被告甲○○、丙○○二人共同竊取車牌等語，更迥異於被告甲○○之上開說詞。是以被告甲○○前
    揭自白提及被告丙○○參與竊取車牌乙節，並無積極證據足佐其說，要難遽為採
    信。至於公訴意旨所列出之舉發違反道路交通管理事件通知單等證物，僅能證明
    被告甲○○所有之車輛遭警吊扣車牌，從而提供被告甲○○竊取他人車牌之明顯
    犯罪動機；車牌遺失電腦輸入單、贓物認領保管單等物及被害人戊○○之指訴，
    亦僅得表示被害人戊○○使用中之車牌確實遭竊且現已尋回之事實，均無從證明
    被告丙○○確有下手行竊車牌。綜上所陳，本案除被告甲○○之自白外，別無其
    他積極證據足認被告丙○○確實涉有竊取車牌犯行，而依刑事訴訟法第一百五十
    六條第二項之規定，尚不能僅憑該共犯自白作為被告丙○○涉犯竊盜罪之唯一證
    據，遑論被告甲○○關於共犯之自白尚有前揭明顯瑕疵可指，更難遽為不利被告
    丙○○之認定。是以公訴意旨所稱被告丙○○涉犯前揭竊盜罪行自屬不能證明，
    揆諸首揭法條及判例意旨，應諭知被告丙○○無罪之判決。
據上論斷，應依刑事訴訟法第二百九十九條第一項前段、第三百零一條第一項，刑法
第三百二十一條第一項第三款，判決如主文。
本案經檢察官陳德芳到庭執行職務。
中    華    民    國    九十三      年      四      月        八        日
                                臺灣彰化地方法院刑事第三庭
                                    審判長法官  李  進  清
                                    法      官  紀  佳  良
                                    法      官  高  文  崇
右正本證明與原本無異。
如不服本判決，應於判決送達後十日內向本院提出上訴狀( 須附繕本 )。
告訴人或被害人對於判決如有不服具備理由請求檢察官上訴者，其上訴期間之計算係
以檢察官收受判決正本之日期為準。
                                    法院書記官  謝  志  鑫
中    華    民    國    九十三      年      四      月      十五        日
刑法第三百二十一條第一項第三款：
犯竊盜罪而有左列情形之一者，處六月以上五年以下有期徒刑：
三、攜帶兇器而犯之者。
